【裁判字號】    97,訴,3054
【裁判日期】    971117
【裁判案由】    違反毒品危害防制條例
【裁判全文】
臺灣彰化地方法院刑事判決              97年度訴字第3054號
公  訴  人  臺灣彰化地方法院檢察署檢察官
被      告  甲○○
                    （另案在臺灣彰化監獄執行中）
上列被告因違反毒品危害防制條例案件，經檢察官提起公訴（97
年度毒偵字第3710、3780號），本院依簡式審判程序判決如下：
    主    文
甲○○施用第一級毒品，累犯，處有期徒刑捌月。
    事    實
一、甲○○前因竊盜案件，經臺灣雲林地方法院於民國（下同）
    93年9 月2 日，以93年度虎簡字第214 號判決判處有期徒刑
    5 月，得易科罰金確定，經入監服刑後，並於94年2 月3 日
    因徒刑易科罰金執行完畢。另因施用毒品案件，經本院以91
    年度毒聲字第3031號裁定送觀察、勒戒後，因有繼續施用毒
    品之傾向，經本院以92年度毒聲字第326 號裁定令入戒治處
    所施以強制戒治、以92年度毒聲字第1512號裁定停止戒治並
    付保護管束、再以92年度毒聲字第2462號裁定撤銷停止戒治
    返所施以強制戒治，而於93年11月20日因強制戒治執行完畢
    釋放，並由臺灣彰化地方法院檢察署檢察官以94年度戒毒偵
    字第12號為不起訴處分確定。詎仍不知悛悔，另行基於施用
    第一級毒品海洛因之犯意，於97年8 月8 日晚上9 時許，在
    彰化縣彰化市○○路上，以將海洛因摻水置入針筒、注射血
    管之方式，施用第一級毒品海洛因1 次。嗣分別（一）於97
    年8 月10日下午5 時許，為警持搜索票在其位於彰化縣彰化
    市○○里○○街33號之住所查獲；（二）於97年8 月11日，
    因其為毒品列管人口到案時，為警查獲，且經警採集其尿液
    送驗後，結果均呈海洛因代謝物嗎啡陽性反應。
二、案經彰化縣警察局彰化分局、芳苑分局報請臺灣彰化地方法
    院檢察署檢察官偵查起訴。
    理    由
一、除被告所犯為死刑、無期徒刑、最輕本刑為3 年以上有期徒
    刑之罪或高等法院管轄第一審案件者外，於前條第1 項程序
    進行中，被告先就被訴事實為有罪之陳述時，審判長得告知
    被告簡式審判程序之旨，並聽取當事人、代理人、辯護人及
    輔佐人之意見後，裁定進行簡式審判程序，刑事訴訟法第27
    3 條之1 第1 項、第284 條之1 分別定有明文。本件被告甲
    ○○所涉係死刑、無期徒刑、最輕本刑為3 年以上有期徒刑
    之罪或高等法院管轄第一審案件以外之罪，並於本院行準備
    程序時就被訴事實為有罪之陳述，本院合議庭依前揭規定，
    經評議結果，裁定改由受命法官獨任行簡式審判程序，合先
    敘明。
二、上開事實，業據被告甲○○於警詢、偵查、本院準備程序及
    審理時坦承不諱（見臺灣彰化地方法院檢察署97年度毒偵字
    第3780號卷第5 、6 頁、97 年度毒偵字第3710號卷第3 、4
    、23、24頁，本院97年度訴字第3054號卷第28、31、32頁）
    ，且查：
（一）被告尿液經以氣相層析質譜儀（即ＧＣ／ＭＳ）方法檢驗
      結果，確呈第一級毒品海洛因代謝物嗎啡之陽性反應，有
      彰化縣警察局彰化分局委託檢驗尿液代號與真實姓名對照
      認證單2 紙、詮昕科技股份有限公司97年8 月25日第0000
      0000號、97年8 月21日第00000000號濫用藥物尿液檢驗報
      告各1 紙附卷足證（見臺灣彰化地方法院檢察署97年度毒
      偵字第3780號卷第7 、8 頁、97年度毒偵字第3710號卷第
      11、13頁），是認被告自白核與事實相符。
（二）依鑑識實務，按海洛因施用入人體後水解還原成嗎啡，再
      循嗎啡之代謝方式排出體外，且吸食或施打煙毒者，經人
      體代謝作用於8 小時內，即有30％之量排出，24小時之後
      ，續有約剩餘量之90％再排出，72小時之後仍有剩餘微量
      排出，吸食或施打者個人體質不同，其排出時間亦會有差
      異。是依上開說明，佐以被告前揭尿液檢驗報告，被告自
      白於前揭時間施用第一級毒品海洛因1 次等語，足認被告
      自白核與事實相符，堪可採為論罪科刑之依據。
（三）被告前因施用毒品案件，經本院以91年度毒聲字第3031號
      裁定送觀察、勒戒後，因有繼續施用毒品之傾向，再經本
      院以92年度毒聲字第326 號裁定令入戒治處所施以強制戒
      治、以92年度毒聲字第1512號裁定停止戒治並付保護管束
      、再以92年度毒聲字第2462號裁定撤銷停止戒治返所施以
      強制戒治，而於93年11月20日因強制戒治執行完畢釋放，
      並由臺灣彰化地方法院檢察署檢察官以94年度戒毒偵字第
      12號為不起訴處分確定，有臺灣高等法院被告前案紀錄表
      及臺灣彰化地方法院檢察署刑案資料查註紀錄表各1 份在
      卷可按，其於前開強制戒治執行完畢釋放後，5 年內再犯
      本案施用第一級毒品1 次之犯行，與毒品危害防制條例第
      23條第2 項之規定相符。本件事證明確，被告犯行堪以認
      定，應予依法論科。
三、核被告甲○○所為，係犯毒品危害防制條例第10條第1 項之
    施用第一級毒品罪。其施用第一級毒品而持有之低度行為，
    為施用第一級毒品之高度行為所吸收，不另論罪。又被告前
    因竊盜案件，經臺灣雲林地方法院於93年9 月2 日，以93年
    度虎簡字第214 號判決判處有期徒刑5 月，得易科罰金確定
    ，經入監服刑後，並於94年2 月3 日因徒刑易科罰金執行完
    畢，此有臺灣高等法院被告前案紀錄表及臺灣彰化地方法院
    檢察署刑案資料查註紀錄表各1 份在卷可考，其於受有期徒
    刑執行完畢後，5 年以內故意再犯本件有期徒刑以上之罪，
    為累犯，應依刑法第47條第1 項規定，加重其刑。爰審酌被
    告之動機、目的、手段，及曾因施用毒品經觀察、勒戒、強
    制戒治及刑之執行後，猶未能深切體認毒品危害己身之鉅、
    無視於國家對於杜絕毒品犯罪之禁令，惟自始坦承犯行，且
    施用毒品固戕害個人健康至深，然就他人權益之侵害仍屬有
    限等一切情狀，量處如主文所示之刑。另本件被告犯罪時間
    係在96年4 月24日以後，並不符合中華民國96年罪犯減刑條
    例所定之減刑要件，尚無依該條例規定予以減刑之餘地。
據上論斷，應依刑事訴訟法第273 條之1第1項、第299條第1項前
段，毒品危害防制條例第10條第1 項，刑法第11條前段、第47條
第1 項，判決如主文。
本案經檢察官蔡明達到庭執行職務。
中    華    民    國    97    年    11    月    17    日
                        刑事第四庭    法  官  林秉暉
上正本證明與原本無異。
如不服本判決，應於判決送達後10日內，向本院提出上訴書狀，
上訴書狀應「敘述具體上訴理由」，並按他造當事人之人數附繕
本。「切勿逕送上級法院」。
中    華    民    國    97    年    11    月    17    日
                                      書記官  張清秀
附錄本案論罪科刑法條全文：
毒品危害防制條例第10條第1項
施用第一級毒品者，處6月以上5年以下有期徒刑。


司法院資訊處製作；財團法人民間司法改革基金會備份。
